【裁判字號】    95,訴,609
【裁判日期】    950410
【裁判案由】    毒品危害防制條例
【裁判全文】
臺灣臺中地方法院刑事判決        九十五年度訴字第六０九號
公  訴  人  臺灣臺中地方法院檢察署檢察官
被      告  甲○○
                    （另案在臺灣臺中監獄執行中）
上列被告因違反毒品危害防制條例案件，經檢察官提起公訴（九
十四年度偵字第二０二九九號、九十五年度毒偵字第五八三號）
及移送併辦（九十五年度毒偵字第一二二四號），本院合議庭裁
定由受命法官獨任行簡式審判程序，判決如下：
    主  文
甲○○連續施用第一級毒品，累犯，處有期徒刑玖月。
    犯罪事實
一、甲○○之素行不佳，曾因施用毒品案件，經二次觀察、勒戒
    及一次強制戒治，強制戒治部分經停止戒治、撤銷停止戒治
    再入所執行等程序後，於民國九十一年二月二十日執行完畢
    釋放出所。又其曾有違反槍砲彈藥刀械管制條例之前案紀錄
    ，另因重利罪及施用第二級毒品罪，經臺灣高雄地方法院以
    八十九年度易緝字第一七０號判決及八十九年度易字第二五
    八一號判決分別判處有期徒刑三月及五月確定（均得易科罰
    金），並經同院以九十年度聲字第二六０三號裁定合併定應
    執行刑為有期徒刑七月確定（得易科罰金）；惟其於入監執
    行前，另犯有違反動產擔保交易法及施用第一級毒品之案件
    ，經本院以九十年度自字第四一三號判決及九十年度訴字第
    二二九二號判決分別判處有期徒刑三月（得易科罰金）及一
    年確定後，經本院以九十一年度聲字第二三０號裁定合併定
    應執行刑為有期徒刑一年二月確定。甲○○經入監接續執行
    上開重利、施用第二級毒品、違反動產擔保交易法及施用第
    一級毒品等四罪所處之刑後，於九十二年十一月二十八日執
    行完畢出監。
二、詎甲○○猶不知悔改，復於受前開強制戒治及有期徒刑之執
    行完畢釋放後五年內，先因施用第一級及第二級毒品罪，經
    本院以九十四年度訴字第三二四九號判決合併判處有期徒刑
    一年八月，於九十四年十一月十四日確定（此部分未構成累
    犯）；再於前開判決確定後，基於施用第一級毒品海洛因之
    概括犯意，自九十四年十一月間某日起至九十四年十二月十
    一日晚上六、七時許止，在其臺中市○區○○路二００巷十
    三號六樓之五之居處，以將少許海洛因加水稀釋後置於注射
    針筒內再施打於手臂血管之方式，及約每二天即施用一次之
    頻率，連續施用第一級毒品海洛因多次。嗣分別於：(一)九十
    四年十二月十日晚上十時三十分許，因其涉嫌竊盜案，經警
    帶返臺中市警察局第六分局協和派出所預備進行詢問時，發
    覺其手上留有注射針孔痕跡，經其同意採集尿液送驗後查獲
    ；(二)九十四年十二月十二日下午三時十四分，在臺中縣潭子
    鄉○○路○段二七六號前，因其正與陳志昇交易第一級毒品
    海洛因而為警逮捕，經帶返警局採集其尿液送驗後查獲。
三、案經臺中市警察局第五分局、第六分局分別報告臺灣臺中地
    方法院檢察署檢察官偵查起訴及移送併辦，本院改由受命法
    官獨任行簡式審判程序。
    理  由
一、認定犯罪事實及量刑審酌之依據：
  (一)被告甲○○之自白（關於被告於本院九十四年度訴字第三二
    四九號判決九十四年十一月十四確定後，復又開始施用第一
    級毒品海洛因之時間點，其於九十五年二月二十日檢察官訊
    問中雖稱：係自九十四年十二月二日開始施用，於本院審理
    中則稱：忘記了云云。惟其於九十四年十二月十二日檢察官
    訊問時，即已供承：係自九十四年十一月間起即開始施用，
    依上開供述之時間點較前，被告之記憶尚清晰，及被告於其
    餘多次警詢、檢察官訊問時，亦均提及係自九十四年十一月
    間起即向他人購買第一級毒品海洛因，應認其係自九十四年
    十一月間起，即有復行施用海洛因之行為）。
  (二)證人陳志昇於警詢及檢察官訊問中之證述（關於證人陳志昇
    曾交付海洛因予被告施用之事實部分）。
  (三)臺中市警察局第五分局採集尿液鑑定同意書、委託檢驗尿液
    代號與真實姓名對照表各一份（附於臺中市警察局第五分局
    刑案偵查卷第三十、三十一頁）。
  (四)臺中市警察局第六分局勘察採證同意書、委託檢驗尿液代號
    與真實姓名對照表各一份、被告手臂留有注射針孔痕跡之相
    片一張（均附於臺中市警察局第六分局刑案偵查卷內）。
  (五)中山醫學大學附設醫院藥物濫用檢測中心尿液檢驗報告二份
    （分別附於偵字第二０二九九號卷第二十九頁及臺中市警察
    局第六分局刑案偵查卷內）。
  (六)臺灣高等法院被告前案紀錄表（被告前案、累犯及素行之認
    定）。
二、檢察官雖僅就被告甲○○「自九十四年十二月二日起至九十
    四年十二月九日止」之犯行加以起訴，惟查，被告未經起訴
    而經本院認定為有罪之施用第一級毒品犯行部分（含移送併
    辦之事實部分），既與業經起訴之部分，具有連續犯之裁判
    上一罪關係，原為起訴效力所及，本於審判不可分之原則，
    本院自應併予審理。
三、適用之法條：刑事訴訟法第二百七十三條之一第一項、第二
    百九十九條第一項前段、第三百十條之二、第四百五十四條
    第一項，毒品危害防制條例第十條第一項，刑法第十一條前
    段、第五十六條、第四十七條。
本案經檢察官李斌到庭執行職務。
中    華    民    國  九十五  年    四    月    十    日
                  臺灣臺中地方法院刑事第六庭
                          法  官  鄧  敏  雄
上正本證明與原本無異
如不服本判決，應於送達後十日內向本院提出上訴狀（須附繕本
），上訴於臺灣高等法院臺中分院。
                          書記官  黃  士  益
中    華    民    國    95    年    4     月    13    日
附錄本案論罪科刑法條全文：
毒品危害防制條例第十條第一項
施用第一級毒品者，處六月以上五年以下有期徒刑。


司法院資訊處製作；財團法人民間司法改革基金會備份。
